Inventaris van het archief van de Graven van Holland, 1189-1581 (ca. 1650)
Nationaal Archief, Den Haag
- STUKKEN BETREFFENDE HET BESTUUR VAN HET GRAAFSCHAP, 3
  - Bemoeiingen, 3.01
    - Nedersticht, 3.01.10
      - Temporaliteit van het Sticht, 3.01.10.2
        - Stukken betreffende een geschil tussen Siegfried, aartsbisschop van Keulen, en graaf Floris V inzake de temporaliteit van het sticht Utrecht., 1281-1283; 495-525.2; 51 charters
          - Akte van machtiging door Hendrik, bisschop van Terwaan, van Godfried van Postel, kanunnik van St. Paulus, als zijn plaatsvervanger, 1282 aug. 2, 509
            Gedrukt: Kruisheer IV, nr. 2050.
          - Akte van machtiging door (Johan), aartsdiaken van Vlaanderen, van Jacob van Stapele als zijn plaatsvervanger, 1282 sep. 5, 510
            Gedrukt: Kruisheer IV, nr. 2056.
          - Mandaat door Godfried van Postel, kanunnik van St. Paulus, Gerard van Tortofonte, kanunnik van Terwaan, en (Pieter), cantor van Terwaan, aan de dekens van Zuid-Holland, Rijnland en de Betuwe, de priesters van Valkenburg, Maasland, 's-Gravenzande en Gerard van Breda om (Siegfried), aartsbisschop van Keulen, voor de vierde maal te dagvaarden, 1282 september 17, Met brieven van Jacob Luecdanete, kanunnik van Doornik, officiaal van Luik,7 oktober 1282; de dekens van Zuid-Holland en Rijnland, de priesters van Dordrecht, Delft, Leiden, 's-Gravenzande, Maasland en Gerard van Breda, 27 oktober 1282; van G., deken van de Betuwe, 29 oktober 1282 en bevestiging door Simon, officiaal van Utrecht, van de lezing door de deken van Rijnland en Gerard van Breda van de dagvaarding van (Siegfried), aartsbisschop van Keulen, in Dom en Oudmunster, 12 oktober 1282; 511.1-511.5; 5 charters getransfigeerd
            Gedrukt: Kruisheer IV, nrs. 2060, 2065, 2067, 2073 en 2074.
            - Mandaat 1282, 511.1
            - Transfix 1, 511.2
            - Transfix 2, 511.3
            - Transfix 3, 511.4
            - Transfix 4, 511.5
          - Akten, houdende getuigenis van het banvonnis door (Siegfried), aartsbisschop van Keulen, tegen graaf Floris V, 1282, 512-516
            - Door de officiaal van Utrecht, 1282 sep. 22, 512
              Gedrukt: Kruisheer, IV, nr. 2062.
            - Door F(loris), abt van Egmond, 1282 okt. 18, 513
              Gedrukt: Kruisheer, IV, nr. 2069.
            - Door H(endrik), abt van St. Paulus, 1282 okt. 26, 514
              Gedrukt: Kruisheer, IV, nr. 2072.
            - Door Jacob, deken van St. Jan, 1282 okt. 26, 515
              Gedrukt: Kruisheer, IV, nr. 2070.
            - Door G(ijsbert), proost van St. Marie, 1282 okt. 26, 516
              Gedrukt: Kruisheer, nr. 2071.
          - Akte van machtiging door Hendrik, bisschop van Terwaan, van Godfried van Postel, kanunnik van St. Paulus, als zijn plaatsvervanger, 1282 nov. 6, 517
            Gedrukt: Kruisheer, IV, nr. 2076.
          - Mandaat door Hendrik, bisschop van Terwaan, Pieter, cantor van Terwaan, en Gerard van Tortofonte, kanunnik van Terwaan, aan de proost van Koningsveld, de dekens van Kennemerland, Zuid-Holland en de Betuwe en de priesters van 's-Hertogenbosch, Delft, Leiden, 's-Gravenzande, de Lier en Gerard van Breda om Siegfried, aartsbisschop van Keulen, voor de laatste maal te dagvaarden; met brieven van G., deken van de Betuwe, 30 november 1282; van de proost van Koningsveld, de dekens van Zuid-Holland en Kennemerland, de priesters van 's-Hertogenbosch, Delft, Leiden, Dordrecht en 's-Gravenzande, 4 december 1282; van Koenraad van Heisterbach inzake de dagvaarding van Siegfried, aartsbisschop van Keulen, 16 januari 1283, 1282 nov. 6, 518.1-518.4; 4 charters getransfigeerd
            Gedrukt: Kruisheer, IV, nrs. 2078, 2080, 2082 en 2091.
            - Charter 1, 518.1
            - Charter 2, 518.2
            - Charter 3, 518.3
            - Charter 4, 518.4
          - Mandaat door Hendrik, bisschop van Terwaan, Pieter, cantor van Terwaan, en Gerard van Tortofonte, kanunnik van Terwaan, aan de dekens ten Dom en van St. Pieter te Utrecht, de dekens van Zuid-Holland, Kennemerland, de Betuwe en de Vier Ambachten, de priesters van Haarlem, 's-Gravenzande, Valkenburg en Leiden en Gerard van Breda om Siegfried, aartsbisschop van Keulen, voor de laatste maal te dagvaarden, 1282 nov. 6, 519
            Gedrukt: Kruisheer, IV, nr. 2077.
          - Brief van Amelis, deken ten Dom, en Gijsbert, deken van St. Pieter te Utrecht, inzake de dagvaarding van Siegfried, aartsbisschop van Keulen, 1282 dec. 4, 520
            Gedrukt: Kruisheer, IV, nr. 2081.
          - Akte van machtiging door Johan van Fieffes, aartsdiaken van Vlaanderen, van Gerard van Tortofonte, kanunnik van Terwaan, als zijn plaatsvervanger, 1282, 521
            Gedrukt: Kruisheer, IV, nr. 2059.
          - Akte, houdende getuigenis door Hendrik, bisschop van Terwaan, Pieter, cantor van Terwaan, en Gerard van Tortofonte, kanunnik van Terwaan, inzake de nietigheid van het banvonnis tegen graaf Floris V, 1283 feb. 8, 522.1-522.2; 2 charters
            Gedrukt: Kruisheer, IV, nr. 2093.
            - Charter 1, 522.1
            - Charter 2, 522.2
          - Mandaat door Hendrik, bisschop van Terwaan, Pieter, cantor van Terwaan en Gerard van Tortofonte, kanunnik van Terwaan, aan alle geestelijken om het banvonnis tegen graaf Floris V te vernietigen en Siegfried, aartsbisschop van Keulen, te dagvaarden; met brieven van (Steven), proost van St. Pieter, (Gijsbert), proost van St. Marie, (Hendrik), deken van Oudmunster, (Gijsbert), deken van St. Pieter, (Jacob), deken van St. Jan, de officiaal van Utrecht, Alexander en Ditmar, kanunniken ten Dom, de deken van Zuid-Holland, F., provisor van Zuid-Holland, Clemens, Dirk Ere, mr. Ratner, kanunniken van St. Marie en anderen, 1 maart 1283; van de officieel van Luik inzake banvonnis en dagvaarding, 20 maart 1283, 1283 feb. 8, 523.1-523.6; 7 charters (waarvan 4 getransfigeerd)
            Gedrukt: Kruisheer, IV, nrs. 2094, 2097 en 2101. 1 charter van transfix is niet genummerd en ook niet gescand (melding juli 2014 DjK)
            - Charter 1, 523.1
            - Charter 2, 523.2
            - Charter 3, 523.3
            - Charter 4, 523.4
            - Charter 5, 523.5
            - Charter 6, 523.6
          - Akte van machtiging door Hendrik, bisschop van Terwaan, van de officiaal van Terwaan als zijn plaatsvervanger, 1283 mei 13, 524
            Gedrukt: Kruisheer, IV, nr. 2111.
          - Akte van uitspraak door de officiaal van Terwaan en Gerard van Tortofonte, kanunnik van Terwaan, in het geschil tussen graaf Floris V en (Siegfried), aartsbisschop van Keulen, waarbij de laatste in de kosten veroordeeld wordt, 1283 mei 15, 525.1-525.2; 2 charters
            Gedrukt: Kruisheer, IV, nr. 2113.
            - Charter 1, 525.1
            - Charter 2, 525.2
        - Akte van overeenkomst door keizer Karel V met Hendrik, elect van Utrecht, inzake diens temporeel gezag in het bisdom Utrecht., 1528; 526; 1 charter
          Van dit charter is de linkerhelft afgescheurd. Zie ook archief ACB, 3.01.02, inv.nrs. 482-556.
        - Akte van bevestiging door Hendrik, elect van Utrecht, van zijn overeenkomst met keizer Karel V en de vijf kapittels van Utrecht inzake de overdracht van de temporaliteit in het Sticht d.d. 14 augustus 1528., 1528 okt. 12; 527; 1 bezegelde katern
          J.G.C. Joosting en S. Muller Hz., 'Bronnen voor de geschiedenis der kerkelijke rechtspraak in het bisdom Utrecht in de Middeleeuwen', deel III, nr. 239.
        - Akte van bevestiging door Hendrik, elect van Utrecht, van zijn schadeloosstelling voor de overdracht van de temporaliteit van het Sticht., 1528 okt. 20; 528; 1 charter
        - Akte van overdracht door Hendrik, elect van Utrecht, van de temporaliteit van het Sticht aan keizer Karel V, 8 september 1528; akte van overeenkomst door keizer Karel V met Hendrik, elect van Utrecht, inzake de overdracht, 8 september 1528; formulier van de eed van burgers van Utrecht aan keizer Karel V, ongedateerd; formulier van de eed van (Anton van Lalaing), graaf van Hoogstraten, aan de burgers van Utrecht, ongedateerd, Afschrift van Jan van Goch en Willem Jansz. van Maastricht, notarissen; 21 oktober 1528.; 529.1-529.3; 3 charters
          - Charter 1, 529.1
          - Charter 2, 529.2
          - Charter 3, 529.3
        - Instrument van Willem van Maastricht en Dirk van Malsen, notarissen, van de eed, afgelegd door prelaten, kanunniken en vijf kapittels van Utrecht aan keizer (Karel V) als hun landsheer., 1528 nov. 3; 530; 1 charter
        - Akte van inhuldiging door Bernard van Haarlem, vicedeken, en kapittel ten Dom van keizer (Karel V) als hun landsheer., 1528 nov. 12; 531; 1 charter
        - Akte van inhuldiging door Dirk Lieverjan en Arnout Knoop, kanunniken van St. Jan te Utrecht, van keizer (Karel V) als hun landsheer., 1528 nov. 15; 532; 1 charter
        - Instrument van Jan van Goch en Maarten Kaluwe, notarissen, van de inhuldiging door vicarissen van Oudmunster van keizer (Karel V) als hun landsheer., 1528 nov. 15; 533; 1 charter
        - Akte van bevestiging door burgemeesters, schepenen en raad van Utrecht van keizer (Karel V) in het bezit van de achtste penning van de wijnaccijns te Utrecht en de vijfde pot gebrouwen bier, die van elders afkomstig is., 1528 nov. 18; 534; 1 charter
        - Akte van inhuldiging door burgemeesters, schepenen en raad van de stad Rheine van keizer (Karel V) als hun landsheer., 1528 nov. 21; 535; 1 charter
        - Instrument van Jan van Goch en Frans Beyer, notarissen, van de overdracht door Hendrik, elect van Utrecht, van de temporaliteit van het sticht Utrecht aan keizer Karel V., 1528 november 9; 536.1-536.2; 2 charters
          - Charter 1, 536.1
          - Charter 2, 536.2
        - Instrument van Jan van Goch en Frans Beyer, notarissen, van de machtiging door Hendrik, elect van Utrecht, van plaatsvervangers om de temporaliteit van het sticht Utrecht bij de paus over te dragen., 1528 nov. 24; 537.1-537.3; 3 charters
          - Charter 1, 537.1
          - Charter 2, 537.2
          - Charter 3, 537.3
        - Akte van bevestiging door paus Clemens VII van keizer Karel V in de overdracht van de temporaliteit van het bisdom Utrecht., 1529 aug. 20; 538; 1 charter
          Gedrukt: Muller, Rechtspraak, III, nr. 240.
        - Akte van bevestiging door paus Clemens VII van de reservatie van het bisdom Utrecht voor kardinaal Willem (van Enckevoort)., 1529 dec. 17; 539; 1 charter
        - Instrument van Jan van Goch, notaris, van de voorlezing van twee bullen van paus Clemens VII., 1530 apr. 2; 540; 1 charter
        - Register van stukken uit het archief van de bisschoppen van Utrecht inzake hun temporeel gezag in het sticht, afschrift ca. 1530., 1280-1530; 541; 1 deel
        - Index op inv.nr. 541, minuut., ongedateerd; 542; 1 stuk
        - Akten inzake de scheiding van de voogdij van het Sticht tussen de graven van Holland en de hertogen van Gelre langs de IJssel, afschrift, ongedateerd., 1334-1341; 543; 1 stuk
          Zie ook archief ACB, 3.01.02, inv.nrs. 557-799.
        - Akte van bevestiging door koning Frederik II van de kerk in haar voorrechten; afschrift van Jan van Goch, notaris, ongedateerd, afschrift, ongedateerd., 1220 apr. 26; 544; 1 katern
          Gedrukt: OSU., II, 677.
        - Akte van bevestiging door schout, burgemeesters, schepenen en raad van Utrecht van de vereniging door keizer Karel V van stad en land van Utrecht met de patrimoniumlanden Holland en Brabant., 1540 sep. 1; 545; 1 charter
          De charters, die bij tussenpozen van Utrecht naar 's-Gravenhage werden gebracht, zijn in diverse zendingen naar Utrecht teruggekeerd om het archief van de bisschoppen van Utrecht te helpen vormen.
          Zie ook: Muller, Catalogus bisschoppen Utrecht, pp. XXVI-XXXV; Jaarverslag van de Rijksarchiefdienst 1976, 's-Gravenhage 1977, p. 86; 1953, VROA., pp. 91-92.
      - Grenzen van Gooiland, 3.01.10.3
        - Memorie inzake de venen, genaamd Wildvang, afschrift ca. 1490., 1473; 546; 1 katern
          Zie archief ACB, 3.01.02, inv.nrs. 220-229.
        - Akte van bevestiging door schepenen en raad van Naarden van de overeenkomst door graaf Willem III en ingezetenen van Eemland inzake het veen tussen Eemland en (Gooiland)., 1336 feb. 2; 547; 1 charter
          Gedrukt: Enklaar, p. 297 nr. 1.
        - Akte van verblijf door Willem Hoofdvliet, Willem die Lewe, Jacob Evertsz., Willem Nagel, Mense Gisenz., Bertout Nannenz., Steven Genenz. en Jacob Bye, schepenen van Eemnes, en Jacob die Wilde, Willem Misse, Lamfert Misse, Jacob Misse, Volkwi die Piper, Jacob Nanning, Jan Orcul, Egbert Pietersz., Willem Dam, Arnout Lucaert, Pieter Palle, Arnout die Rike, Mense Rughe, Jacob Pietersz., Gode Lute, Laurens Jacobsz., Lute Willemsz., Luttike Hanne, Lam Note, Lute Rutgersz., jonge Pieter, Mense Albertsz., Gerard Genenz., Nanne Armgardsz., Willem Artman, Gerard Ramp Hannekensz. en Mense Pietersz., buren van Eemnes, aan de uitspraak door Jan van Polanen, Gerard van Heemskerk, ridders, Jan van Sassenheim en Gerard Alewijnsz. voor graaf (Willem IV) in hun geschil met de lieden van Gooiland inzake de pacht van het veen in Gooiland over de ree., 1339 okt. 20; 548; 1 charter
          Gedrukt: Enklaar, p. 12 nr. 2.
          De tekst hersteld met inv.nr. 218 folio 68 nr. 426.
        - Akte van overeenkomst door Willem Hoofdvliet, Rudolf Mensenz., Steven Genenz., Willem Missenz., Rikout Genenz., Willem Nagelsz., Lamfert Jacobsz., Willem Jan Nagelsz., Mense Gisen., Jacob Bye, Jacob Evertsz., Bertoen Nannenz. en Willem die Lewe, schepenen, en Jacob die Wilde, Willem Misse, Lamfert Misse, Jacob Misse, Volkwi die Piper, Jacob Nanning, Jan Orcul, Egbert Pietersz., Willem Dam, Arnout Lucaert, Pieter Polle, Arnout die Rike, Mense Rughe, Jacob Pietersz., Gode Lute, Laurens Jacobsz., Lute Willemsz., Luttike Hanne, Lam Note, Lute Rutgersz., jonge Pieter, Mense Albertsz., Gerard Genenz., Nanne Armgardsz., Willem Artman, Gerard Ramp Hannekensz. en Mense Pietersz., buren van Eemnes, met Jan van Polanen, baljuw van Kennemerland en Friesland, Gerard van Heemskerk, baljuw en rentmeester van Amstelland en Waterland, ridders, Jan van Sassenheim en Gerard Alewijnsz. voor graaf (Willem IV) inzake de pacht van een stuk veen aan Eemnes over de ree., 1339 okt. 21; 549; 1 charter
          Gedrukt: Enklaar, p. 15 nr. 5. De tekst hersteld met inv.nr. 218 folio 68v-69 nr. 428.
        - Akte van verblijf door Wouter van Mijnden en Ruwiel, ridder, en zijn buren van Loosdrecht aan hertog Jan van Beieren in het geschil met Naarden en de buren van Gooiland inzake hun paalscheiding., 1415 aug. 1; 550; 1 charter
          Gedrukt: Enklaar, p. 30 nr. 21.
        - Brief van Gerard van Heemskerk, heer van Oosthuizen, ridder, aan Reiner Zwan inzake de paalscheiding tussen die van Naarden, Gooiland en Loosdrecht, welke binnenkort door (hertog Jan van Beieren), elect van Luik, verricht zal worden., 14(15) sep. 19; 551; 1 stuk
          Gedrukt: Enklaar, 32 nr. 23.
        - Memorie door Pieter Bladelijn, mr. Jan Lorsenre, mr. Lodewijk Dommessent en mr. Anton Michielsz., raden, van de getuigenissen inzake de venen, genaamd Wildvang., 1449 juli 23; 552; 1 stuk
          Gedrukt: Enklaar, p. 35 nr. 27.
      - Heikoperwetering, 3.01.10.4
        - Register van stukken inzake de klachten van ingezetenen van Amstelland over het water van Heikop., 1520-1526; 553; 1 deel
        - Memorie over te behandelen punten tussen Holland en Utrecht onder meer inzake Heikoperwetering., ongedateerd; 554; 1 stuk
          Zie ook archief ACB, 3.01.02, inv.nrs. 213-219.
    - Oversticht, 3.01.11
      - Akte van bevestiging door schepenen, raad en ingezetenen van Kampen van de uitspraak door graaf Willem III in hun geschil met de lieden van Westergo., 1318 jan. 12; 555; 1 charter
        Gedrukt: Van Mieris, II, 192.
      - Akte van toezegging door schepenen en raad van Kampen van bijstand aan hertog Willem V in zijn strijd met (Jan), bisschop van Utrecht, indien deze hem vete aanzegt., 1356 mrt. 5; 556; 1 charter
        De tekst hersteld met inv.nr. 223 folio 31 nr. 80.
      - Akte van kwijtschelding door burgemeesters, schepenen en raad van Kampen van hun aanspraken op hertog Willem VI, omdat hij hen heeft toegestaan zes weken door zijn gebied te reizen, wanneer hij in twist geraakt met de bisschop van Utrecht., 1406 aug. 1; 557; 1 charter
      - Temporaliteit van het Oversticht, 3.01.11.1
        - Register van akten inzake de overdracht door Hendrik, elect van Utrecht, van het temporeel gezag in het Oversticht aan keizer Karel V, 1527-1528; met stukken uit het archief van de bisschoppen inzake hun temporeel gezag in het Oversticht; afschrift ca. 1530., 1043-1515; 558; 1 deel
          Zie ook archief ACB, 3.01.02, inv.nrs. 800-814.
        - Register van akten inzake de inhuldiging van keizer Karel V in het Oversticht, afschrift ca. 1530., 1528; 559; 1 katern
        - Akte van overeenkomst door Floris van Egmond, graaf van Buren en Leerdam, heer van IJsselstein enz., kapitein-generaal van de keizer, ridder, George Schenk van Tautenburg, stadhouder van Friesland, ridder, mr. Gerard Mulart, raad en meester van de rekesten in de secrete en Grote Raad, mr. Joost Sasbout, raad in Holland, mr. Pieter van St. Pieters, secretaris in Holland, Jan Mulart, rentmeester van Salland, Burghard van Westerholt, drost van Vollenhove, Lubbert Mulart, schout van Hasselt, opperbevelhebber van Genemuiden, Jan Stelling, kastelein van Kuinre, voor de ridderschap Gerard Krijt, Hendrik Plaetman, raden, en Hendrik ter Spille, secretaris van Deventer, Lubbert van Hattem, Gerard Burghardsz., Jan van de Vecht, Tideman van den Veen, raden, en Jan Breda, secretaris van Kampen, Jan van Herwaarden, raad, en Werner Puiflijk, secretaris van Zwolle, voor de steden van Overijssel met keizer Karel V inzake de overdracht van de temporaliteit van Overijssel, met afschriften van Jan van Goch en Willem van Maastricht, notarissen., 1528 jan. 7; 560.1-560.3; 3 charters
          - Charter 1, 560.1
          - Charter 2, 560.2
          - Charter 3, 560.3
        - Akte van kwijtschelding door Hendrik, elect van Utrecht, van de eed van de ingezetenen van Overijssel, afschrift van Jan van Goch en Willem van Maastricht, notarissen, ongedateerd., 1528 feb. 12; 561; 1 charter
        - Akte van kwijtschelding door Hendrik, elect van Utrecht, van de eed van zijn ambtenaren in Overijssel; afschrift van Jan van Goch en Willem van Maastricht, notarissen, ongedateerd., 1528 feb. 12; 562; 1 stuk
        - Akte van overdracht door Hendrik, elect van Utrecht, van de temporaliteit van Overijssel aan keizer Karel V., 1528 feb. 12; 563; 1 charter
        - Akte van machtiging door burgemeesters, schepenen en raad, gemeente en gilden van Zwolle van Jan van Herwaarden, Rutger Hermansz., Jan van de Mersch en Herman Mulart om aan George Schenk van Tautenburg, stadhouder-generaal van Friesland, de eed af te leggen voor keizer (Karel V) als landsheer., 1528 mrt. 14; 564; 1 charter
        - Akte, houdende eed door Jan van Beveren, deken en Herman Wytrock, kanunnik van St. Plechelmus te Oldenzaal, Jan Mycke voor het Duitse huis te Ootmarsum, Frederik, Adriaan en Herman van Twickel, broers, Reiner van Coevorden Jansz., Gerard en Nikolaas van Bevervoord, broers, Rudolf van Scheuen, Lambert van Rheede, rechter te Oldenzaal, Gerard ten Hamme, Jan Schülte, Herman ten Torne, Reiner Hofslag, burgemeesters en raad van Oldenzaal, Jan Egbertsz. en Lambert Lovelink, burgemeesters van Ootmarsum, Dirk Smit, Jan Scheuenhof, burgemeesters van Enschede, Wouter Brouwer en Albert Schreuder, burgemeesters van Delden, en Rudolf Reesman voor Goor aan keizer (Karel V) als landsheer., 1528 mrt. 17; 565; 1 stuk
        - Akte van bevestiging door George Schenk van Tautenberg, stadhouder-generaal van Friesland, Jan van Twickel, drost van Twente, Jan Mulart, rentmeester van Salland, Jan van Ittersum, drost van IJsselmuiden, Lubbert Mulart, schout van Hasselt, opperbevelhebber van Genemuiden, Bernard van Thije, Zweder Schele, Wouter van Coevorden, voor ridderschap en land van Salland en Twente en Gerard Keye, Hendrik Plaetman, Dirk van Bruinsvolt en Engbert van Doetinchem voor Deventer, Lubbert van Hattem, Gerard Burghardsz. Jan van de Vecht en Nikolaas Croeser voor Kampen en Jan van Herwaarden, Jan van de Mersch, Rutger Hermansz. en Herman Mulart voor Zwolle van de eed door hen aan George Schenk van Tautenburg voor keizer (Karel V) met afschrift van Cornelis van Capelle, notaris, ongedateerd en vidimus van de keizerlijke raad, 10 mei 1528., 1528 mrt. 21; 566.1-566.3; 3 charters
          - Charter 1, 566.1
          - Charter 2, 566.2
          - Charter 3, 566.3
        - Akte, houdende eed door Burghard van Westerholt, drost, en Jan Dammasz. en Jan de Witte, burgemeesters van Vollenhove, voor ridderschap, land en stad van Vollenhove aan George Schenk van Tautenburg voor keizer (Karel V)., 1528 mrt. 24; 567; 1 charter
        - Akte van bevestiging door George Schenk van Tautenburg van burgemeesters, schepenen, raad en gemeente van Kampen in hun eed aan keizer (Karel V), vidimus van de keizerlijke raad, 10 mei 1528., 1528 mrt. 24; 569; 1 charter
        - Akte van bevestiging door George Schenk van Tautenburg van burgemeesters, schepenen, raad en gemeente van Kampen in hun eed aan keizer (Karel V), met vidimus van de keizerlijke raad, 8 mei 1528., 1528 mrt. 29; 570.1-570.2; 2 charters
          - Charter 1, 570.1
          - Charter 2, 570.2
        - Akte van bevestiging door George Schenk van Tautenburg van burgemeesters, schepenen, raad en gemeente van Zwolle in hun eed aan keizer (Karel V)., 1528 mrt. 31; 571; 1 charter
        - Akte van bevestiging door de landen Salland, Twente en Vollenhove van de afstand door (Hendrik), elect van Utrecht, van de temporaliteit, afschrift van Jan van Goch en Willem van Maastricht, notarissen, ongedateerd., 1528; 572; 1 charter
        - Rekest van Jan Breda, secretaris van Kampen, aan keizer (Karel V) om het notariaat te mogen blijven vervullen en inzake de verlening van een vikariaat te Hasselt aan Dirk Solms Jansz., deken van St. Pieter te Utrecht., ongedateerd; 573; 1 stuk
    - Brabant, 3.01.12
      - Groot register Brabant EL. 19 van akten van graaf Willem III., 1319-1333; 574; 1 deel
        Van Riemsdijk, 17.
      - Klein register Brabant van akten van graaf Willem III., 1319-1333; 575; 1 deel
        Van Riemsdijk, 18.
      - Akte van overeenkomst door hertog Wenzel van Brabant met hertog Albert., 1366 mei 20; 576; 1 charter
        Gedrukt: Van Mieris, III, 188-189.
      - Akte van overeenkomst door hertog Wenzel van Brabant en Johanna, zijn vrouw, met hertog Albert op uitspraak door (Jan van Polanen), heer van de Lek en Breda, overman, Filips van Polanen, ridder, en Koenraad, deken van St. Marie te 's-Gravenhage, en (Jan van der Aa), heer van Gruuthuse, en (Gerard van der Heide), heer van Boutersem, in hun geschillen; afschrift, ongedateerd., 1347 aug. 19; 577; 1 stuk
        Gedrukt: Van Mieris, III, 295-297.
      - Akte, houdende bestand tussen hertog Jan van Beieren en Filips van St. Pol met Engelbert, graaf van Nassau, Jan van Glimes, heer van Bergen op Zoom, Grimbergen en Melun, Willem Noyts, schepen van Antwerpen, Floris van Borsele, heer van Zuilen en St. Maartensdijk, Filips, heer van Borsele en Kortgene, Frank van Borsele en Arnout van Leienberg, daar het vorige op 22 februari zou aflopen., 1421 j anuari 31; 578; 1 katern
      - Akte van overeenkomst door hertog Jan van Beieren met graaf Filips van St. Pol zoals de overeenkomst, gesloten met hertog (Jan IV) van Brabant en gravin (Jacoba van Beieren)., 1422 (feb. 8); 579; 1 charter
        De dagdatum ontleend aan: Van Mieris, IV, 622.
      - Heusden, 3.01.12.1
        15 januari 1390; vidimus van Gerard, graaf van Gulik en Jan, graaf van Sponheim, van de akte van 31 mei 1290: zie inv.nr. 864.